【裁判字號】    96,易,5065
【裁判日期】    970514
【裁判案由】    詐欺
【裁判全文】
臺灣臺中地方法院刑事判決              96年度易字第5065號
公  訴  人  臺灣臺中地方法院檢察署檢察官
被      告  庚○○
選任辯護人  吳瑞堯律師
            周思傑律師
上列被告因詐欺案件，經檢察官提起公訴（96年度偵字第19852
號），本院判決如下：
    主    文
庚○○共同意圖為自己不法之所有，以詐術使人將本人之物交付
，處有期徒刑壹年，減為有期徒刑陸月，如易科罰金，以銀元
佰元即新臺幣玖佰元折算壹日。
    犯罪事實
一、庚○○以仲介土地買賣為業，其經由臺南市○區○○段1063
    號土地之共有人辛○○（業經臺灣高等法院臺中分院以92年
    度上易字第2190號判處有期徒刑2年6月確定）得知其他共有
    人施鐵雄、陳漢松、王伯豐、侯長宏等人亟欲處分該筆土地
    ，而施鐵雄、陳漢松、王伯豐、侯長宏等共有人已共同出具
    授權書並交付印鑑證明給辛○○，授權辛○○以出售、合建
    、貸款等方式，處分該筆土地。辛○○雖知共有人間約定在
    覓得買主後，關於買賣價金之金額，仍需由全體土地共有人
    決定，且簽約時亦應全體土地共有人親自參與，然因其持有
    上開土地共有人之授權書與印鑑證明，而與庚○○認有機可
    乘，遂與乙○○（原姓名呂國斌，業經臺灣高等法院臺中分
    院以92年度上易字第2190號判處有期徒刑1年6月確定）、丁○○（業經臺灣高等法院臺中分院以92年度上易字第2190號
    判處有期徒刑2年6月確定）、丙○○（時為臺中市第六信用
    合作社之董事，業經臺灣高等法院臺中分院以96年度上易字
    第672號判處有期徒刑1年4月，減為有期徒刑8月確定）等人
    ，共同基於意圖為自己不法所有之犯意聯絡，而均明知並無
    出售上開臺南市○區○○段1063號土地之真意，為向買方詐
    取買賣訂金，乃共同佈局並以下列之詐欺手法，向戊○○為
    下列詐取財物之行為：於民國87年9月間，推由庚○○（與
    戊○○接洽時，均冒名劉飛龍）向戊○○自稱為財團之代表
    ，乙○○自稱為土地仲介業者，先由庚○○對戊○○佯稱：
    臺中市第六信用合作社（以下簡稱臺中六信），因近日內將
    改制為商業銀行，急需於臺南市購地興建行舍，請戊○○與
    乙○○代為尋覓合適之土地；後再由乙○○對戊○○謊稱：
    友人丁○○表示坐落臺南市○區○○段1063地號土地，因該
    土地上之原抵押借款之利息過高，現名義上地主辛○○等人
    為減輕負擔，已委由插暗股之地主丁○○代為找尋買主，戊○○可與其共同仲介該筆土地出售予臺中六信，以賺取可觀
    之仲介報酬等情。乙○○嗣後帶同戊○○至臺中市○○○街
    ，向丁○○拿取相關之土地資料。嗣約於同年11月20日前後
    ，乙○○主動與戊○○連繫，佯稱「劉飛龍」（按實即庚○○）謂臺中六信已對上述臺南土地完成評估，願以每坪新臺
    幣（下同）260,000元之價格承買；乙○○又夥同丁○○，
    邀約戊○○至臺中市全國飯店、永豐棧麗緻酒店等商議買賣
    細節，經過多次商議，旋於同年11月底，丁○○假意聲稱地
    主願以每坪230,000元出售，雙方並就定金多寡、付款方式
    、付款日期等買賣細節一併談妥。其後，乙○○復夥同庚○○繼續施用詐術，邀約戊○○至臺中市○○路之臺中六信總
    社之會議室內，由庚○○及庚○○等稱為「李董」之男子丙○○，自稱為臺中六信之代表，表示臺中六信願以每坪
    260,000元之價格，購買上開土地，並假裝約定將於同年12
    月8日，在臺中市之長榮桂冠酒店簽訂買賣合約。於此期間
    ，乙○○即趁機私下對戊○○詐稱：倘其（指乙○○）先將
    上開土地以每坪230,000元之價格買下，再以每坪260,000元
    之價格出賣予臺中六信，將可獲得1,000餘萬元之利潤，然
    因其現金不夠，僅能湊得5,000,000元，請戊○○設法再籌
    措5,000,000元，以助其支付10,000,000元之定金。又其因
    故不方便出面購買此筆土地，希望由戊○○出面與地主訂立
    買賣合約等語，致戊○○陷於錯誤，同意乙○○之請求，並
    開始積極籌措款項及訂約事宜，並由乙○○帶其前往臺南市
    之大眾商業銀行西臺南分行先行開立活期儲蓄存款帳戶。後
    乙○○與丁○○、戊○○即約定於同年12月7日，由戊○○
    出名擔任買方，而與地主辛○○在臺南市之某咖啡廳，簽訂
    每坪230,000元之土地買賣合約。當時戊○○本要求辛○○
    等5名地主，應全部到場簽約，但是日僅有丁○○陪同辛○○及代書陳雅靜到場，而由辛○○出示其他4名地主委託伊
    全權處理之授權書，並由乙○○假裝以電話與庚○○聯絡，
    告知庚○○地主方僅辛○○1人前來，買賣之土地上有銀行
    查封中，庚○○即表示僅有地主辛○○1人出面訂約，有授
    權書，應可代表全體地主簽約。查封部分，只要同年12月8
    日簽約前，賣方出示銀行繳款證明收據，臺中六信並無異議
    云云。戊○○終致陷於錯誤，乃與辛○○簽訂買賣書面契約
    ，並至銀行領取5,000,000元現金（係當日上午，由戊○○
    自臺中先行匯往上開臺南大眾商業銀行帳戶）交付予辛○○
    ，辛○○則自其中取出1,500,000元，先清償前積欠大眾商
    業銀行西臺南分行之借款本息，復取出100,000元以備供繳
    付其他相關應繳稅費之用（此100,000元中之5,000元則交付
    予陳雅靜），其餘3,400,000元則在離開大眾商業銀行後於
    丁○○車上交予丁○○。嗣於翌日即同年12月8日，戊○○
    由乙○○陪同至臺中市之長榮桂冠酒店，欲令地主辛○○與
    臺中六信訂立買賣契約時，到場之庚○○、「李董」丙○○
    並出示1張面額4、50,000,000元之票據予戊○○，以示臺中
    六信確有誠意購買上述土地，然稱：為確保契約之履行，應
    先於上開土地由臺中六信設定抵押權云云。此時，地主辛○○即表示無法接受，致造成雙方當日無法簽約購買上開土地
    之情形。其後辛○○即以戊○○曾與之訂立土地買賣合約為
    由，催告戊○○應如期繳付第二期價金，而戊○○則因臺中
    六信未依預定購買土地，致無法取得資金以繳付地主價金，
    致辛○○主張要將戊○○所繳納之5,000,000元訂金沒收。
    經戊○○多方奔走查詢，驚悉上開土地迄在查封中，其餘地
    主迄未肯出面，自稱六信「李董」之丙○○不知去向，丁○○早因同類案件遭起訴，自稱「劉飛龍」之男子亦係冒名，
    乙○○原姓名呂國斌，早於80年5月間，即曾以同樣手法詐
    騙郭芸生在案，始知受騙。
二、案經戊○○訴由臺灣臺中地方法院檢察署檢察官偵查起訴。
    理    由
壹、程序部分：
    按被告以外之人（包括證人、鑑定人、告訴人、被害人及共
    同被告等）於審判外之陳述雖不符刑事訴訟法第159條之1至
    之4等4條之規定，而經當事人於審判程式同意作為證據，法
    院審酌該言詞陳述或書面陳述作成時之情況，認為適當者，
    亦得為證據；當事人、代理人或辯護人於法院調查證據時，
    知有刑事訴訟法第159條第1項不得為證據之情形，而未於言
    詞辯論終結前聲明異議者，視為有前項之同意，同法第159
    條之5定有明文。立法意旨在於傳聞證據未經當事人之反對
    詰問予以核實，原則上先予排除。惟若當事人已放棄反對詰
    問權，於審判程式中表明同意該等傳聞證據可作為證據；或
    於言詞辯論終結前未聲明異議，基於尊重當事人對傳聞證據
    之處分權，及證據資料愈豐富，愈有助於真實發見之理念，
    且強化言詞辯論主義，使訴訟程式得以順暢進行，上開傳聞
    證據亦均具有證據能力。另按刑事訴訟法第159條之5第2項
    所定：「當事人、代理人或辯護人於法院調查證據時，知有
    第159條第1項不得為證據之情形，而未於言詞辯論終結前聲
    明異議者，視為有前項之同意。」乃係基於證據資料愈豐富
    ，愈有助於真實發現之理念，酌採當事人進行主義之證據處
    分權原則，並強化言詞辯論主義，透過當事人等到庭所為之
    法庭法動，在使訴訟程序順暢進行之要求下，承認傳聞證據
    於一定條件內，得具證據適格。此種「擬制同意」，因與同
    條第一項之明示同意有別，實務上常見當事人等係以「無異
    議」或「沒有意見」表示之，斯時倘該證據資料之性質，已
    經辯護人閱卷而知悉，或自起訴書、原審判決書之記載而了
    解，或偵、審中經檢察官、審判長、受命法官、受託法官告
    知，或被告逕為認罪答辯或有類似之作為、情況，即可認該
    相關人員於調查證據之時，知情而合於擬制同意之要件（最
    高法院96年度臺上字第4174號判決要旨可資參照）。查本件
    證人即告訴人戊○○於偵訊及臺灣高等法院臺中分院92年度
    上易字第2190號、本院88年度易字第2526號案件審理中（下
    簡稱另案審理中）之證述、證人施鐵雄於偵訊中之證述、證
    人即共犯丁○○、乙○○於偵訊及另案審理中之供證、證人
    吳振興、陳雅靜、甲○○、陳漢松、侯長宜於另案審理中之
    證述，證人即共犯丙○○、辛○○於偵訊及另案審理中之供
    證等內容，及卷附和解書、本案土地之土地謄本、收據、切
    結書、授權書、中華電信股份有限公司臺灣中區電信分公司
    北臺中營運處88年5月28日中北服字第8800601793號函暨所
    檢送之門號000000000號、0000000000號行動電話開戶資料
    及通話明細、南臺中營運處90年2月13日中信南服90字第008
    0號函暨所檢送之0000000000號呼叫器、000000000號室內有
    線電話開戶資料，及證人戊○○與辛○○所簽訂之不動產買
    賣契約書影本（其上記載仲介人為證人乙○○及丁○○）、
    證人辛○○等人催告證人戊○○之存證信函影本、及證人戊○○於87年12月7日提領5,000,000元之存摺影本等依卷證所
    示，其等作成或取得之狀態，並無違背其等個人意思而為陳
    述，或其他違法取供或不法取得之情形，證人施鐵雄、辛○○於偵訊時並已經檢察官諭令具結，其等證詞之可信性更已
    獲擔保，且本件公訴人、被告及選任辯護人於本院審理中表
    示對於上開證據之證據能力不爭執（見本院卷第40頁、第11
    6頁、第128至135頁），亦即對上開證據資料，於本院審理
    中復不爭執其等證據能力及真實性，足認並無顯不可信或係
    無法取得之情況，本院審酌其等之內容亦適宜為本案證據，
    是本件證人證人戊○○於偵訊及另案審理中之證述、證人施
    鐵雄、蔡坤明於偵訊中之證述、證人丁○○、乙○○於偵訊
    及另案審理中之供證、證人吳振興、陳雅靜、甲○○、陳漢
    松、侯長宜於另案審理中之證述，證人丙○○、辛○○於偵
    訊及另案審理中之供證等內容，及卷附和解書、本案土地之
    土地謄本、收據、切結書、授權書、中華電信股份有限公司
    臺灣中區電信分公司北臺中營運處88年5月28日中北服字第8
    800601793號函暨所檢送之門號000000000號、0000000000號
    行動電話開戶資料及通話明細南臺中營運處90年2月13日中
    信南服90字第0080號函暨所檢送之0000000000號呼叫器、00
    0000000號室內有線電話開戶資料及證人戊○○與辛○○所
    簽訂之不動產買賣契約書影本（其上記載仲介人為證人乙○○及丁○○）、證人辛○○等人催告證人戊○○之存證信函
    影本、及證人戊○○於87年12月7日提領5,000,000元之存摺
    影本等於審判外之言詞、書面陳述，仍具有證據能力。
貳、實體部分：
一、上開事實訊據被告庚○○於本院審理中，雖坦承伊曾於事後
    與案外人吳振興共同合夥購買前述臺南市○區○○段1063號
    土地（下稱本案土地）之事實不諱，惟仍矢口否認有何詐欺
    之犯行，辯稱證人戊○○買受本案土地之過程，伊並未參與
    ，且伊向以本名對外，從未偽稱係「劉飛龍」，證人丁○○
    係因伊與證人吳振興合夥買受本案土地時，雙方曾經發生糾
    紛，才挾冤誣指伊就是「劉飛龍」；又伊於案發時頭髮較長
    ，而證人戊○○稱「劉飛龍」係留平頭，可見「劉飛龍」確
    非伊本人云云。
二、經查：
  (一)上開證人乙○○、丁○○、辛○○、丙○○及另偽稱「劉飛
    龍」之人共同對證人戊○○詐欺取得5,000,000元之犯罪事
    實，迭經證人戊○○於偵訊、本院及另案審理中指證甚詳，
    核與證人乙○○、丙○○於偵訊及另案審理中供證如何與證
    人戊○○接洽本案土地交易等經過情節，及證人丁○○、辛○○於偵訊、本院及另案審理中供證如何與證人戊○○接洽
    本案土地交易等經過情節，及證人施鐵雄於偵訊中暨證人陳
    漢松、侯長宜於另案審理中證述委託證人辛○○處理本案土
    地等經過情節，及證人陳雅靜於另案審理中證述如何陪同證
    人辛○○、丁○○與證人戊○○簽約等經過情節，及證人甲○○於本院及另案審理中證述如何陪同證人戊○○與證人辛○○、丁○○、陳雅靜簽約等經過情節相符，復有本案土地
    之土地謄本、收據、切結書、授權書，及證人戊○○與辛○○所簽訂之不動產買賣契約書影本（其上記載仲介人為證人
    乙○○及丁○○）、證人辛○○等人催告證人戊○○之存證
    信函影本、及證人戊○○於87年12月7日提領5,000,000元之
    存摺影本等在卷可稽，且證人乙○○、丁○○、辛○○因與
    證人丙○○、偽稱「劉飛龍」之人共犯前述詐欺證人戊○○
    財物之案件，亦已分別經臺灣高等法院臺中分院以92年度上
    易字第2190號判處罪刑在案，有上開判決書影本在卷可稽。
    可見，證人戊○○上開證述內容確與事實相符，自足可採為
    本院實體認定之依據。又前述偽稱「劉飛龍」之人即是本案
    被告，除經證人丁○○於另案審理中證述甚詳外，復經證人
    丁○○於本院審理中到庭指認明確，有本院審理筆錄在卷可
    查，酌以本案案發期間內，即87年12月2日至同年月16日間
    ，證人被告丁○○斯時所申請租用之門號0000000000號行動
    電話、證人乙○○斯時所申請租用之0000000000號呼叫器，
    及證人丙○○斯時所申請租用之000000000號室內有線電話
    ，均曾與該「劉飛龍」之人斯時所申請租用之門號00000000
    0號行動電話密切通聯，有中華電信股份有限公司臺灣中區
    電信分公司北臺中營運處88年5月28日中北服字第880060179
    3號函暨所檢送之門號000000000號、0000000000號行動電話
    開戶資料及通話明細南臺中營運處90年2月13日中信南服90
    字第0080號函暨所檢送之0000000000號呼叫器、000000000
    號室內有線電話開戶資料等附卷可稽，堪信證人丁○○上開
    指認，應與事實相符，自足採為不利被告認定之依據，此徵
    之證人乙○○、丁○○、辛○○涉犯本案部分，經臺灣高等
    法院臺中分院以92年度上易字第2190 號案件審理後，亦均
    確認該「劉飛龍」者即係被告本人無疑，並有該案判決書影
    本附卷可佐，猶足可證。是被告辯稱其非「劉飛龍」者，無
    非避責之詞，已不可信。況於本案後，被告旋即介入，而於
    88年3月底或4月初某日將本案土地轉介紹於證人吳振興買受
    一情，除為被告所自承不諱外，復經證人丁○○、吳振興、
    辛○○證述屬實，應可認定。苟被告自始即未介入本案，則
    其何能知悉證人戊○○未能買得本案土地，其又何能適切掌
    握進度，而適時覓得證人吳振興予以承接。由此，更徵被告
    前詞所辯，於情理不合，難以採信。
  (二)證人丁○○於證人戊○○提出告訴後，雖曾於偵訊中證稱：
    不知冒名「劉飛龍」之人云云，此有偵訊筆錄在卷可稽，惟
    證人丁○○於臺灣高等法院臺中分院92年度上億字第2190號
    案件審理中，已坦承上開冒名「劉飛龍」之人，即係本案被
    告，並於本院審理中再度到庭指認明確，已如前述，而參以
    證人丁○○於上開案件審理中，係以被告身分受調查審理，
    且於偵訊中復另與被告、證人辛○○著手將本案土地轉售予
    證人吳振興，衡情，其自不可能於偵訊初始，即願明確供承
    該「劉飛龍」者之真實身分，致影響本案土地後續之處理，
    故其上開於偵訊中之證述內容，諒係一時周旋之詞，自不能
    採為有利被告之判斷。又證人辛○○於本院及另案審理中雖
    一再證稱其不認識該「劉飛龍」之人，亦從未見過被告云云
    。但查，被告介紹證人吳振興買受本案土地後，因故曾與證
    人辛○○發生爭執，嗣經協調，被告、證人吳振興始與證人
    辛○○簽訂和解書，證人辛○○並於和解書中所附報告書中
    稱：「本後頁和解書影本係丁○○第2次介紹庚○○及吳振
    興等人」等語，有和解書在卷可查，依其上記載，證人辛○○確實與被告相識，是其前述證稱沒見過被告云云，已然非
    屬事實，而參之其於另案審理中始終堅決否認涉及本案及見
    過該「劉飛龍」之人，並以被害人自居等情，其自不可能於
    本院審理中改稱於其前述供詞相左之言，此觀其於本院審理
    中對於「劉飛龍」是否即是被告一情，仍證述語帶含糊一情
    ，即可明證，是證人辛○○此部分證述內容，尚不能採為被
    告有利之依據。又證人戊○○雖未能於本院審理明確指認被
    告是否即係前述自稱「劉飛龍」之人，然此係因本案迄今已
    近10年，證人戊○○已經記憶模糊所致，業經證人戊○○於
    本院審理中證述甚詳，尚核與常情無違，且綜觀本案事發經
    過，證人戊○○與該「劉飛龍」之人僅有數面之緣，且非主
    要對口接洽之人，本難期證人戊○○能對之有所特別之印象
    ，是證人戊○○未能明確指認被告是否係前述「劉飛龍」之
    人，要屬當然，自不能因此即推斷被告並非「劉飛龍」之人
    ，是證人戊○○此部分指認結果，尚不能為被告有利之推斷
    。至被告雖另辯稱其於本案案發時，係留長髮，與證人戊○○稱該「劉飛龍」之人係留平頭不同，其確非該「劉飛龍」
    之人云云。惟人之頭髮長短，時有變更，殊無始終同一之情
    ，且所謂長短，個人主觀認識不同，猶時有因特殊目的，而
    特意喬裝易容之情，本件「劉飛龍」者，既係特意隱藏真名
    ，顯見其不欲他人輕易得悉真實身分，如因此而對髮型有所
    變異、或特殊設計，亦屬常情，故證人戊○○既與該「劉飛
    龍」者，僅有數面之緣，其所稱該「劉飛龍」者係留平頭，
    是否係該「劉飛龍」之平時髮型，而非經刻意設計者，即有
    疑問。故證人戊○○此部分證述內容，亦不足以為被告有利
    之認定。
  (三)綜上所述，本案事證明確，被告犯行洵堪認定。被告、選任
    辯護人雖另聲請傳喚證人丙○○到庭，欲證明被告確非「劉
    飛龍」之人云云。惟查證人丙○○業經臺灣臺中地方法院檢
    察署以97年3月3日中檢輝執高緝字第1057號通緝書予以通緝
    中，有該通緝書在卷可稽，證人丙○○之所在不明，已無從
    予以傳喚，且被告、選任辯護人復未舉出其他足以傳喚證人
    丙○○到庭之處所，乃證人丙○○既因所在不明無法傳喚或
    傳喚不到，其先前於偵訊及另案審理中之證詞，已具有證據
    能力，均如前述，不復贅敘。本院審認前情及卷附訴訟證據
    資料，認被告、選任辯護人此部分所請，除係屬重複之調查
    外，亦與本案實體事實之認定無實益，更延滯訴訟之進行，
    核非必要，爰予以駁回。併此指明。
三、被告行為後，於94年1月7日修正，於同年2月2日公佈之修正
    刑法，業於95年7月1日施行。按行為後法律有變更者，適用
    行為時之法律，但行為後之法律有利於行為人者，適用最有
    利於行為人之法律，修正後即現行刑法第2條第1項訂有明文
    。又按比較新舊法，應就罪刑有關之共犯、未遂犯、想像競
    合犯、牽連犯、連續犯、結合犯，以及累犯加重、自首減輕
    暨其他法定加減原因（如身份加減）與加減例等一切情形，
    綜其全部罪刑之結果而為比較，此有最高法院95年5月23日
    第8次刑庭會議決議第一、（四）則可資參照：
  (一)修正後刑法第33條第5款經修正為：「主刑之種類如下：五
    、罰金：新臺幣一千元以上，以百元計算之」，依修正後之
    法律，刑法第339條第1項之詐欺取財罪所得科處之罰金刑最
    低額為新臺幣1, 000元，然依被告行為時即修正前刑法第33
    條第5款之罰金最低額為銀元1元，並提高10倍，前開罰金刑
    ，最低額為銀元10元，若乘以3倍而換算為新臺幣，最低額
    僅為新臺幣30元，因此比較上述修正前、後之法律，自以被
    告行為時即修正前關於科處罰金刑之法律較有利於被告。（
    另同時修正施行之刑法施行法第1條之1，與被告行為時之罰
    金罰鍰提高標準條例第1條前段比較，二者規定適用之結果
    並無不同，自應適用裁判時之法律即刑法施行法第1條之1，
    最高法院96年度臺上字第1136號判決意旨參照）。
  (二)被告行為後，刑法第28條業經修正公佈施行，修正後刑法第
    28條規定：「二人以上共同實行犯罪之行為者，皆為正犯。
    」，與修正前同條規定：「二人以上共同實施犯罪之行為者
    ，皆為正犯。」不同，但在本件中，修正後之規定並無較有
    利於被告之情形，依修正後刑法第2條第1項從舊從輕原則，
    應依修正前刑法第28條規定論處。
  (三)綜合上述各條文修正前、後之比較，揆諸前揭最高法院決議
    及修正後刑法第2條第1項規定之「從舊從輕」原則，本件被
    告之行為自應適用其行為時之法律，即修正前刑法之相關規
    定，予以論處。
四、核被告所為係犯刑法第339條第1項詐欺取財罪，被告就上開
    犯行，與證人乙○○、丁○○、辛○○、丙○○間，有犯意
    聯絡、行為分擔，均為共同正犯。爰審酌被告犯罪後否認犯
    行，且尚未與證人戊○○達成和解，使證人戊○○損害依舊
    ，併參酌證人戊○○於本院審理中陳稱：如果被告願意認罪
    的話，賠償我損失，我願意原諒他等語，及審酌證人乙○○
    、丁○○、辛○○、丙○○因本案前受法院論處罪刑之情形
    等一切情狀，量處如主文所示之宣告刑。又本件被告之犯罪
    時間，係在中華民國96年罪犯減刑條例所定減刑基準日即96
    年4月24日之前，合於該條例所定減刑規定之適用，應依該
    條例第2條第1項第3款減其刑為有期徒刑6月，並諭知如易科
    罰金折算標準（按被告行為後，刑法第41條（即舊法），犯
    最重本刑為3年以下有期徒刑以下之刑之罪，而受6個月以下
    有期徒刑或拘役之宣告，因身體、教育、職業、家庭之關係
    ，執行顯有困難者，得易科罰金之規定，就所犯之罪法定最
    重本刑之刑度，業經修正為5年以下有期徒刑，並改列為同
    條第1項前段，經總統於90年1月10日公布（即中間時法）；
    又前揭中間時法之刑法第41條第1項前段規定，業於94年1月
    7日修正，於同年2 月2日經總統公布，於95年7月1日施行，
    依此次修正前刑法第41條第1項前段、罰金罰鍰提高標準條
    例第2條（現已刪除）之規定，易科罰金之折算標準原以銀
    元100元、200元、300元折算1日，經依現行法規所定貨幣單
    位折算新臺幣條例第2條規定折算為新臺幣後，應以新臺幣
    300元、600元、900元折算1日，而此次刑法第41條第1項前
    段修正後（即新法），則規定為以新臺幣1,000元、2,000元
    、3, 000元折算1日，因屬科刑規範事項之變更，其折算標
    準為裁判時所應諭知，自有就新舊法及中間時法規定比較之
    必要，經比較新舊法及中間時法之結果，以被告行為後之中
    間時法較為有利於被告，自應中間時法即依修正前刑法第41
    條第1項前段、修正刪除前罰金罰鍰提高標準條例第2條、現
    行法規所定貨幣單位折算新臺幣條例第2條之規定，諭知被
    告如易科罰金之折算標準）。
據上論斷，應依刑事訴訟法第299條第1項前段，刑法第2條第1項
、修正前刑法第28條、刑法第339條第1項、中間時法即修正前刑
法第41條第1項前段，刑法施行法第1條之1第1項、第2項前段，
修正刪除前罰金罰鍰提高標準條例第2條，現行法規所定貨幣單
位折算新臺幣條例第2條，中華民國96年罪犯減刑條例第2條第1
項第3款、第7條、第9條，判決如主文。
本案經檢察官己○○到庭執行職務。
中    華    民    國    97    年    5     月    14    日
                  刑事第14庭    審判長法  官  陳  葳
                                      法  官  劉逸成
                                      法  官  林世民
中    華    民    國    97    年    5     月    14    日
上正本證明與原本無異。
如不服本判決，應於收受送達後10日內向本院提出上訴書狀（應
敘述具體理由並附繕本）。
上訴書狀如未敘述理由，應於上訴期間屆滿後20日內補提理由書
於本院。
                                      書記官  紀俊源
中    華    民    國    97    年    5     月    14    日
附錄論罪科刑法條：
中華民國刑法第339條
意圖為自己或第三人不法之所有，以詐術使人將本人或第三人之
物交付者，處5年以下有期徒刑、拘役或科或併科1千元以下罰金
。
以前項方法得財產上不法之利益或使第三人得之者，亦同。
前二項之未遂犯罰之。


司法院資訊處製作；財團法人民間司法改革基金會備份。
